【裁判字號】    91,訴緝,29
【裁判日期】    920210
【裁判案由】    恐嚇
【裁判全文】
臺灣嘉義地方法院刑事判決                          九十一年度訴緝字第二九號
    公  訴  人  臺灣嘉義地方法院檢察署檢察官
    被      告  乙○○原名黃.
右列被告因恐嚇等案件，經檢察官提起公訴（八十九年度偵字第七三五０號），本院
判決如左：
    主  文
乙○○於夜間侵入住宅竊盜，累犯，處有期徒刑柒月；又意圖為自己不法之所有，以
恐嚇使人將本人之物交付，未遂，累犯，處有期徒刑伍月。應執行有期徒刑拾月。
    事  實
一、乙○○（原名黃崇德）前於民國八十四年間因犯竊盜案件，經台灣高雄法院以八
    十四年易字第五七九四號判決判處有期徒刑四月確定，復於八十五年間，分因犯
    侵占、妨害兵役案件為台灣台北地方法以八十五年度易字第三七二四號、八十五
    年訴字第五０一號判決各判處有期徒刑四月確定，三罪經定應執行刑有期徒刑十
    一月確定，於八十六年五月三十一日執行完畢，仍不知悔改，竟意圖為自己不法
    所有之犯意，基於竊盜之故意，先於民國八十九年十二月十五日晚上七時四十分
    許，夜間侵入坐落於嘉義市○○路五二五號四樓由甲○○所經營之「長榮徵信有
    限公司」之現有人所在建築物，竊取甲○○所有之美金一元及客戶業務委託書（
    含檔案資料表）四份得手後，見所竊得之資料中有丙○○之夫方欽田委託該徵信
    公司蒐集之外遇資料，認有機可乘，又另意圖為自己不法之所有，基於恐嚇取財
    之故意，持上開資料，於翌日（即同年月十六日）上午十時四十分許，前往嘉義
    市○○○路十二號丙○○所任職之「嘉義郵局興業路支局」，提示所竊得之上開
    資料讓丙○○瀏覽，並向丙○○恫稱：「我手中握有錄音帶、錄影帶，你是聰明
    人，應該懂得意思」云云，更比出「２」（即新台幣二萬元）手勢，使丙○○心
    生畏怖，而與之拖延，並伺機報警處理，而經警當場查獲，始未得逞。
二、案經嘉義市警察局第二分局報請臺灣嘉義地方法院檢察署檢察官偵查起訴。
    理  由
一、訊據被告乙○○固坦認右揭恐嚇取財未遂之事實，惟矢口否認有何竊盜之犯行，
    並辯稱：其係在八十九年十二月十五日下午約六、七時許，在嘉義市○○路「長
    榮徵信」樓下，遇見被害人甲○○二人，因其告知該二人沒錢花用，該二人便叫
    其上樓，在該徵信社內交付客戶委託書資料及美金，要其去向該些客戶要錢，讓
    其抽成，其作第一件即向被害人丙○○恐嚇取財時，即為警查獲云云。經查：
  （一）被告自白其向被害人丙○○恐嚇取財未遂而為警查獲之情節，核與被害人丙○○之指訴相符，並有客戶委託書與檔案資料表各一份在卷可佐，被告此部
        分之自白核與事實相符，應足採信。
  （二）被告右揭夜間侵入現有人所在建築物竊盜犯行，業據被害人甲○○於警訊、
        偵查中指訴甚詳，被告雖以前開情詞置辯，惟此業經被害人甲○○、陳嘉仁
        於對質中當庭斷然否認，且證人呂碧雲、胡淑桃均到庭證稱：被告所指被害
        人甲○○、陳嘉仁交付徵信資料之時間，二人均在住處，並未在嘉義市○○
        路「長榮徵信社」等情明確，而被告對於其所辯之情節，復不能提出其他證
        明以實其說，參以被害人丙○○於警訊供稱：「問：黃崇德手上為何有該紙
        委託書及資料表﹖答：我不知道，黃崇德說在路上檢到的」等語，且被告向
        被害人丙○○恐嚇取財時，起初至被害人丙○○所服務之郵局，表示要找「
        蕭淑真」，經被害人丙○○告知蕭淑真服務之郵局後，被告便離開，之後才
    又回來找被害人丙○○之情，復經被害人丙○○指訴明確，衡諸常情，被告
        恐嚇取財犯行若係出於被害人甲○○、陳嘉仁所指使，該二人應會明確告知
        被害人丙○○服務之地點與其個人特徵，被告應無錯找被害人之理。此外，
        被告與被害人甲○○、陳嘉仁並不相識，此為被告所自承，苟如被告所稱與
        被害人甲○○、陳嘉仁二人偶遇於嘉義市○○路，則被害人甲○○、陳嘉仁
        在不知被告來歷之情形下，衡情，當無甘冒刑責，將其客戶資料交予被告向
        他人恐嚇取財，而不懼遭舉發之理﹖是被告上開所辯，顯與常情有悖，並不
        可採，本件事證明確，被告犯行，洵堪認定。
二、查被告所行竊之時間為八十九年十月十五日晚上七時四十分許，而被害人甲○○
    所經營之「長榮徵信社」，平日營業時間仍有人在該處從事商業活動，非無人居
    住，雖非住宅，仍應屬現有人居住之建築物，是核被告所為，係犯刑法第三百二
    十一條第一項第一款之夜間侵入現有人所在建築物竊盜之加重竊盜罪及同法第三
    百四十六條第一項、第三項之恐嚇取財未遂罪。公訴意旨未斟酌被告所犯係加重
    竊盜罪，而認其係犯刑法第三百二十條第一項之普通竊盜罪，尚有未洽，惟其基
    本事實同一，本院自應予審理，並變更其起訴法條。又被告所犯上開加重竊盜與
    恐嚇取財未遂罪間，因被告係竊得上開資料後見有機可趁始另行起意恐嚇取財，
    二者犯意各別，行為互異，犯罪構成要件亦不同，自應分論併罰，公訴人認二罪
    間有方法結果之牽連關係，應有未洽。又被告前於八十四年間因犯竊盜案件，經
    台灣高雄法院以八十四年易字第五七九四號判決判處有期徒刑四月確定，復於八
    十五年間，分因犯侵占、妨害兵役案件為台灣台北地方法以八十五年度易字第三
    七二四號、八十五年訴字第五０一號判決各判處有期徒刑四月確定，三罪經定應
    執行刑有期徒刑十一月確定，於八十六年五月三十一日執行完畢，仍不知悔改，
    竟其仍不知悔改，有臺灣嘉義地方法院檢察署刑案資料查註紀錄表、臺灣高等法
    院被告全國前案紀錄表各一份在卷可按，其受有期徒刑之執行完畢，五年以內再
    犯本件有期徒刑以上之罪，為累犯，應依刑法第四十七規定，加重其刑。另被告
    已著手恐嚇取財未遂犯行之實施，而未達取得財物之結果，為未遂犯，應依刑法
    第二十六條前段規定就被告所犯恐嚇取財未遂罪部分，減輕其刑，並先加後減之
    。爰審酌被告為一己私利犯案、目的、其犯罪之手段、品行非佳、智識程度、對
    被害人財產與心理所生之危害及犯罪後坦承部分犯行之態度等一切情狀，量處如
    主文所示之刑，並定其應執行刑，以資懲儆。
據上論斷，應依刑事訴訟法第二百九十九條第一項前段、第三百條，刑法第三百四十
六條第一項、第三項、第三百二十一條第一項第一款、第四十七條、第二十六條、第
五十一條第五款，罰金罰鍰提高標準條例第一條前段，判決如主文。
本案經檢察官黃正雄到庭執行職務
中      華      民      國    九十二    年      二      月      十      日
                              臺灣嘉義地方法院刑事第二庭
                                  法  官  林  坤  志
右正本證明與原本無異。
如不服本判決，應於判決送達後十日內向本院提出上訴狀( 應附繕本 )。
中      華      民      國    九十二    年      二      月     十       日
                                  書記官  李  子  英
刑法第三百四十六條
意圖為自己或第三人不法之所有，以恐嚇使人將本人或第三人之物交付者，處六月以
上五年以下有期徒刑，得併科一千元以下罰金。
以前項方法得財產上不法之利益，或使第三人得之者，亦同。
前二項之未遂犯罰之。
刑法第三百二十一條第一項第一款
犯竊盜罪而有左列情形之一者，處六月以上、五年以下有期徒刑：
一  於夜間侵入住宅或有人居住之建築物、船艦或隱匿其內而犯之者。


司法院資訊處製作；財團法人民間司法改革基金會備份。
